Inventaris van het archief van het Nederlandse Gezantschap, later Ambassade in Costa Rica, 1954-1974
Nationaal Archief, Den Haag
Vervolgens bevestigt u uw reservering door deze te versturen.
Verwant materiaal
Zie toegang 2.05.136 Consulaat San José.
Beschikbaarheid van kopieën
Bijlagen
Concordansen
Deze concordansen (omnummeringstabellen) verwijzen naar de archiefcode van het Ministerie van Buitenlandse Zaken en naar het inventarisnummer van het archief van het Nederlands Gezantschap, later de Ambassade van Costa Rica.
Het eerste gedeelte van de concordans verwijst naar het archief van het Nederlands Gezantschap / Ambassade in Costa Rica te San José over de periode 1955-1964.
Het tweede gedeelte van de concordans verwijst naar het archief van de Nederlandse Ambassade in Costa Rica te San José over de periode 1965-1974.
1. Concordans verwijzend naar het archief van het Nederlands Gezantschap, later de Ambassade in Costa Rica te San José over de periode 1955-1964
- 21
code 0 6
code 0 7
code 0 8
code 0 9
code 0 10
code 0 11
code 0 12
code 0 13
code 0 14
code 0 15
code 0 16
code 0 17
code 0 18
code 06 73
code 101 24
code 101 25
code 102 26
code 102 27
code 102 28
code 14 22
code 317.211 31
code 334.20 32
code 336 36
code 554 43
code 554.22 41
code 554.60 42
code 610.22 59
code 610.32 56
code 611 48
code 612.3 49
code 612.42 47
code 613.211.411 53
code 613.211.411 54
code 650 55
code 921.353 83
code 993 103
code 994 110
code 995 108
code 995 109
code 999 104
2. Concordans verwijzend naar het archief van de Nederlandse Ambassade in Costa Rica te San José over de periode 1965-1974
code 0 1
code 0 2
code 0 3
code 0 4
code 0 5
code 0 19
code 0 20
code 132.4 29
code 14 23
code 15 30
code 311 33
code 311 34
code 311 35
code 311 128
code 313.213 37
code 313.213 38
code 317.294 39
code 321.23 40
code 321.23 129
code 434 64
code 553.160 46
code 554.1 44
code 554.634 45
code 600 52
code 600A 61
code 610.10 71
code 610.22 60
code 610.303 57
code 610.32 51
code 610.32 58
code 611.7 65
code 612.3 50
code 613.02 68
code 613.210.4 69
code 613.211.20 63
code 613.211.20 70
code 613.212.2 72
code 614.033 62
code 62 66
code 712 74
code 813.33 67
code 823.12 75
code 823.70 76
code 911.0 88
code 911.0 90
code 911.0 97
code 911.20 101
code 911.20 102
code 911.21 79
code 911.23 87
code 911.23 92
code 911.23 93
code 911.23 95
code 911.30 80
code 911.30 82
code 911.30 84
code 911.30 85
code 911.30 86
code 911.30 89
code 911.30 91
code 911.30 94
code 911.30 96
code 911.30 98
code 912.20 81
code 912.21 77
code 912.21 99
code 913.410 78
code 913.411 107
code 913.52 100
code 996 113
code 996 119
code 996 124
code 996 125
code 996 132
code 998 118
code 999.0 105
code 999.121 121
code 999.210 114
code 999.210 123
code 999.212 115
code 999.22 106
code 999.220 111
code 999.230 116
code 999.230 117
code 999.232.1 112
code 999.232.2 122
code 999.232.2 127
code 999.232.2 131
code 999.250 120
code 999.250 126
code 999.250 130
Beschrijving van de series en archiefbestanddelen
- Algemeen, 0
  - Agenda's van ingekomen en uitgegane stukken., 1955-1975; 1-18; 18 delen
    - 1955, 1
    - 1956, 2
    - 1957, 3
    - 1958, 4
    - 1959, 5
    - 1960, 6
    - 1961 - 1962 okt., 7
    - 1962 nov. - 1964 juli, 8
    - 1964 aug. - 1965, 9
    - 1966, 10
    - 1967 jan. - okt., 11
    - 1967 nov. - 1968 sep., 12
    - 1968 okt. - 1969 okt., 13
    - 1969 nov. - 1970 nov., 14
    - 1970 dec. - 1971, 15
    - 1972 - 1973 apr., 16
    - 1973 mei - 1974 juli, 17
    - 1974 aug. - 1975 okt., 18
  - Indexen op ingekomen en uitgegane open-, code- en telexberichten en brieven van het Nederlands Gezantschap, later de Ambassade in Costa Rica, Nicaragua en Panama aan het Nederlandse Ministerie van Buitenlandse Zaken en vice versa (accusatiekaarten)., 1959-1974; 19-20; 2 pakken
    - 1959-1967, 19
    - 1968-1974, 20
  - Dossierinventaris van het archief van het Nederlands Gezantschap, later de Ambassade in Costa Rica, Nicaragua en Panama over de periode 1955 - 1964., [1965]; 21; 1 stuk
- Organisatie, 1
  - Stukken betreffende oprichting, verheffing en opheffing van Posten: telegramwisseling en correspondentie inzake de organisatie van het gezantschap te San José: vertrek van Mr. A.C. Vroon, benoeming van H.W.R. de Waal, bevoegdheden, status, ressort, wijze van correspondentie en rapportage; in kennisstelling van benoeming van H.W.R. de Waal tot Zaakgelastigde te Costa Rica, Handelsraad te Guatemala, Nicaragua, Panama, El Salvador en Honduras, 1954; 135; 1 omslag
    Nota bene: omslag bevat geen stukken; zie ook inv.nr. 134
  - Correspondentie inzake de inrichting en organisatie van het gezantschap te San José, tevens verzoek om de kanselier de persoonlijke titel van vice-consul te verlenen, 1954; 137; 1 omslag
  - Stukken betreffende de organisatie Departement en Posten: correspondentie over: de organisatie van het gezantschap te San José inzake secretaresse M.L. Pasteuning, het archief, bevoegdheden en status van H.W.R. de Waal, ressort, werkzaamheden en wijze van rapportage; postreport San José inzake de levensomstandigheden, Nederlandse kolonie, procesverbaal van overname Mr.A.C. Vroon en G.W.R. de Waal; gegevens over het klimaat in Costa Rica, 1954-1955; 134; 1 omslag
    Zie ook inv.nrs. 135, 140 en 161
  - Persoonsdossiers, 1954-1956; 138-140; 3 omslagen
    - C.R. van Bijlevelt, kanselier 1954-1955, 138
    - Lokaal personeel: G.M. Schaeffer-Frouws, typiste en arbeidsovereenkomst met Gonzalo González Reyes, loopjongen 1956, 139
      Zie ook inv.nr. 141
    - M.L. Pasteuning, secretaresse 1954, 140
      Zie ook inv.nr. 134
  - Stukken betreffende het ambtsgebied, district, ressort van Posten: Correspondentie inzake de organisatie van de Nederlandse handelsbemiddeling in Centraal Amerika; rapport over de bezetting van de handelsafdeling van andere missies in Costa Rica, 1955; 136; 1 omslag
    Nota bene: omslag bevat geen stukken
  - Stukken betreffende de samenstelling van personeel: correspondentie over de aanstelling van P.J.F. Daniels als handelssecretaris en de loopjongens Rafael Angel Angulo Umana en Gonzalo Gonzáles Reyes, 1955-1956; 141; 1 omslag
    Zie ook inv.nr. 139
  - Stukken betreffende de beveiliging van het Nederlands Gezantschap, later de Ambassade in Costa Rica, Nicaragua en Panama., 1954-1974; 22-23; 2 omslagen
    - Beveiliging met behulp van wapens, 1954 - 1964, 22
    - Beveiligingsvoorschriften- en maatregelen, geheimhoudingsplicht en bewapening, 1965 - 1974, 23
  - Stukken betreffende de organisatie van Nederlandse posten in Costa Rica, Panama en Nicaragua., 1955-1965; 24-28; 5 omslagen
    - Organisatie van, en inspectie door de Nederlandse buitenlandse dienst. 1955-1964, 24-25
      - Organisatie van de buitenlandse dienst en de regeling van de economische werkzaamheden van de posten, 1955 - 1964, 24
      - Inspectierapporten met toelichtingen van de bezoeken aan de posten van de Inspecteur Buitenlandse Dienst, 1957 - 1959, 25
    - Oprichting en verheffing van de posten. 1956-1965, 26-28
      - Oprichting van het Gezantschap te San José voor de ressorten Costa Rica, Nicaragua en Panama en de contacten met de diplomatieke vertegenwoordigingen van andere Midden-Amerikaanse landen, 1956 - 1957, 26
      - Verheffing van het Gezantschap te Panama tot ambassade, 1956 - 1965, 27
      - Verheffing van het Consulaat te Nicaragua tot ambassade en de beslissing tot het niet oprichten van vice-consulaten in Nicaragua, 1958 - 1960, 28
    - Stukken betreffende het bezuinigingsbeleid inzake de dienstreizen van ambassademedewerkers binnen en buiten de ressorten. 1963-1974, 29; 1 omslag
  - Stukken betreffende de overbrenging van het archief van de Nederlandse Ambassade in Costa Rica, Nicaragua en Panama., 1983-1986; 30; 1 omslag
- Protocol, 2
  - Stukken betreffende de organisatie Departement en Posten: correspondentie over: de organisatie van het gezantschap te San José inzake secretaresse M.L. Pasteuning, het archief, bevoegdheden en status van H.W.R. de Waal, ressort, werkzaamheden en wijze van rapportage; postreport San José inzake de levensomstandigheden, Nederlandse kolonie, procesverbaal van overname Mr.A.C. Vroon en G.W.R. de Waal; gegevens over het klimaat in Costa Rica, 1954-1955; 134; 1 omslag
  - Stukken betreffende oprichting, verheffing en opheffing van Posten: telegramwisseling en correspondentie inzake de organisatie van het gezantschap te San José: vertrek van Mr. A.C. Vroon, benoeming van H.W.R. de Waal, bevoegdheden, status, ressort, wijze van correspondentie en rapportage; in kennisstelling van benoeming van H.W.R. de Waal tot Zaakgelastigde te Costa Rica, Handelsraad te Guatemala, Nicaragua, Panama, El Salvador en Honduras, 1954; 135; 1 omslag
  - Stukken betreffende decoraties: correspondentie over een eventuele decoratieverlening aan de Nicaraguaanse president Anastasio Somoza en de minister van Buitenlandse Zaken Oscar Sevilla Sacasa in verband met steun aan Nederland in de 10e Algemene Vergadering van de Verenigde Naties; correspondentie inzake een decoratieuitwisseling tussen Nederland en El Salvador ter gelegenheid van de ondertekening van een handelsverdrag; correspondentie inzake de uitreiking van een decoratie aan e. Sasso, consul-generaal van Panama City, 1954-1956; 142; 1 omslag
  - Correspondentie inzake een eventueel bezoek van de gouverneur van de Nederlandse Antillen aan Costa Rica en van prins Bernhard aan El Salvador, 1955; 143; 1 omslag
    Zie ook inv.nr. 165
- Juridische zaken, 3
  - Stukken betreffende de wijzigingen in de consulaire registers van de burgerlijke stand van de consulaire posten voor Costa Rica, Nicaragua en Panama en de reconstructie van verloren gegane registers van Panama., 1954-1964; 31; 1 omslag
  - Correspondentie inzake consulaire bevoegheden en voorrechten in Costa Rica, 1955; 144; 1 omslag
  - Stukken betreffende Volkenrecht en Internationaal recht: correspondentie inzake Volkenrecht in oorlogstijd in verband met de confiscatie van het s.s. "Nyugat" tijdens de Tweede Wereldoorlog door de Costaricijnse regering, 1955; 167; 1 omslag
  - Correspondentie inzake L. Roos: alimentatieplicht ten behoeve van R. Roos Cardoza, vordering en plaatsing op de signaleringslijst, 1955; 146; 1 omslag
    Zie ook inv.nr 160
  - Correspondentie inzake de nationaliteit van Fam. Westhiner, E.M. de Hondt, C.C. Ruyter-Mooy alsmede kennisgeving tot behoud van Nederlandschap, 1955-1956; 145; 1 omslag
  - Stukken betreffende de aantasting van de vrijheid van godsdienst in Costa Rica, 1955-1957; 169; 1 omslag
  - Correspondentie en gegevens inzake de Nederlandse kolonies in Costa Rica, Panama, Nicaragua, Honduras, Guatemala en El Salvador alsmede registratielijsten van Nederlanders, 1955-1964; 168; 1 omslag
  - Stukken betreffende de wetgeving inzake huwelijk, echtscheiding en afstamming in Costa Rica, Nicaragua en Panama., 1956-1958; 32; 1 omslag
  - Stukken betreffende de territoriale aangelegenheden van Costa Rica, Nicaragua en Panama., 1958-1974; 33-35; 3 omslagen
    - Uitbreiding van de territoriale wateren van Panama met 200 zeemijlen, 1958 - 1967, 33
    - Stellingname van Costa Rica met betrekking tot de uitbreiding van de territoriale wateren, 1966 - 1974, 34
    - Territoriaal geschil tussen Nicaragua en Colombia, 1972, 35
  - Stukken betreffende de rechtpositie van getuigen die verhoord worden door rogatoire commissies in civiele procedures ingevolge de wetgeving van Costa Rica, Nicaragua en Panama., 1959-1964; 36; 1 omslag
  - Stukken betreffende het indienen van schadeclaims in verband met de aan Nederlandse eigendommen veroorzaakte schade., 1963-1973; 37-38; 2 omslagen
    - Schadeclaims tegen Indonesië (in verband met de gebeurtenissen tussen 3 december 1957 en 15 augustus 1962), 1963 - 1969, 37
    - Schadeclaims tegen Oost-Duitsland (in verband met de Tweede Wereldoorlog), 1970 - 1973, 38
  - Stukken betreffende de registratie van Nederlanders in Costa Rica, Panama en Nicaragua., 1965-1974; 39; 1 omslag
  - Stukken betreffende de bescherming van etnische minderheden in Latijns-Amerika., 1970-1974; 40; 1 omslag
- Openbare orde, rust, veiligheid, zedelijkheid en volksgezondheid, 4
  - Stukken betreffende paspoorten: rapportage inzake paspoort- en visumbepalingen in Costa Rica alsmede gegevens over de gesignaleerden P.J. Vosman en H. Wolf in verband met paspoortaanvragen, 1955-1956; 147; 1 omslag
    Zie ook inv.nr 155
- Waterstaat, verkeer en vervoer, verbindingen en electronica, 5
  - Correspondentie inzake Nederlandse scheepvaartbelangen in Centraal Amerika, hierbij de scheepvaartregeling met Nicaragua, Nederland (o.a. KNSM) en de Marina Mercante Nicaraguense (Mamenic); gegevens over de scheepvaart van Panama en Honduras, 1954-1958; 172; 1 omslag
  - Stukken betreffende luchtvaartaangelegenheden in Costa Rica, Nicaragua en Panama., 1954-1974; 41-45; 5 omslagen
    - Aangelegenheden in relatie met de Koninklijke Luchtvaartmaatschappij (KLM). 1954-1964, 41-43
      - Luchtvaartrechten van de KLM in Costa Rica, 1954 - 1964, 41
      - Positie van de KLM in het Caribisch gebied en de vertegenwoordiging van luchtvaartmaatschappijen door consulaire ambtenaren in Nicaragua, 1954 - 1964, 42
      - Moeilijkheden met de luchtvaartmaatschappij LACSA van Costa Rica en de vliegvergunning van de KLM in Costa Rica, 1956 - 1960, 43
    - Luchtvaartovereenkomsten, exploitatievergunningen en landingsrechten in Costa Rica en Panama, 1966 - 1969, 44
    - Beveiliging van de luchtvaart tegen vliegtuigkapingen in verband met de kaping van een vliegtuig uit Costa Rica op 21 oktober 1970, 1969 - 1974, 45
  - Stukken betreffende scheepvaart: gegevens over registratie van buitenlandse schepen in Panama en Costa Rica; rapportage over de scheepvaart van Nicaragua; rapportage over de reacties in Centraal Amerika op een besluit tot vrachtverhoging, 1955; 148; 1 omslag
  - Stukken betreffende regelingen, bepalingen en berichtgeving op het gebied van scheepvaart: rapportage over Midden-Amerikaanse reacties op het besluit tot vrachtverhoging van conferentielijnen; correspondentie inzake de regeling van Nederland met Nicaragua over wederzijdse vrijstelling van belasting voor lucht- en scheepvaartondernemingen; rapportage over prostitutie in de havens van Costa Rica, Nicaragua en Panama, 1955-1961; 171; 1 omslag
  - Correspondentie inzake het aangaan van een eventuele luchtvaartovereenkomst met El Salvador, 1956; 149; 1 omslag
  - Correspondentie inzake de registratie van zeeschepen in Costa Rica, 1956-1959; 174; 1 omslag
  - Scheepsverklaringen van de m.s. "Ena", m.s. "Amstelmeer", m.s. "Abbey Wood", s.s. "Voco", s.s. "Johannes Frans", sleepboot "Caraibische Zee", m.s. "Irazu", 1959-1962; 173; 1 omslag
  - Correspondentie inzake demarche bij de ambassadeur van de Verenigde Staten in Costa Rica naar aanleiding van de weigering om de Koninklijke Luchtvaart Maatschappij (KLM) landingsrechten in Los Angeles te verlenen, 1960; 175; 1 omslag
  - Stukken betreffende bepalingen van de haven van Corinto te Nicaragua, 1963; 170; 1 omslag
  - Stukken betreffende telecommunicatie: correspondentie inzake de gegevens over het radiozendschip "Veronica"; gegevens over het REM-eiland, geregistreerd te Panama, 1964-1965; 176; 1 omslag
  - Stukken betreffende de plannen tot oprichting van een gemeenschappelijke handelsvloot voor Midden-Amerika., 1965-1974; 46; 1 omslag
- Economie en arbeid, 6
  - Stukken betreffende migratie: correspondentie en rapportage over de mogelijkheden voor emigratie van Nederlanders naar Costa Rica (eerste migratiegeval uit 1953), Nicaragua en Panama, hierbij voorwaarden en wetgeving inzake de migratie; landbouwkolonies in Nicaragua; suggestie tot opnemen van vluchtelingen uit Nieuw Guinea; bezoek van Mr. Ir. B.W. Haveman van Intergouvernementeel Comité voor Europese Migratie (ICEM); correspondentie inzake verlof voor vreemde staatsdienst ten behoeve van Ir. M.Th. Bürer, 1953-1960; 186; 1 pak
  - Stukken betreffende economische betrekkingen tussen andere landen onderling: rapportage over de activiteiten van de Centraal-Amerikaanse douanecommissie; conferentie inzake de Centraal-Amerikaanse economische samenwerking; verbreking door Guatemala van de economische betrekkingen met een aantal communistische landen, 1954-1955; 151; 1 omslag
  - Stukken betreffende vorderingen: (twee voorbeelden bewaard) vordering op L. Roos en op ex-consul J. Salomons, 1954-1956; 160; 1 omslag
    Zie ook inv.nr. 146
  - Stukken betreffende handel, in- en uitvoerrechten en -bepalingen: cijfers van de invoer van Panama over 1954; cijfers inzake de handel van Nicaragua over 1954; rapportage over de handels- en financiële politiek over Nicaragua; gegevens over invoerrechten in Honduras; correspondentie inzake de mogelijkheden voor export van Nederlands vee naar Nicaragua, 1955; 156; 1 omslag
  - Stukken betreffende de bijeenkomst te Curaçao van in het Caribische gebied gestationeerde ambtenaren op het gebied van economische en handelsvoorlichting en de deelname van H.W.R. de Waal, 1955-1956; 133; 1 omslag
  - Economische rapportage inzake: olieboringen in Costa Rica; financiering van projecten in Costa Rica o.a. door middel van staatsleningen en Nederlandse deelname daaraan; invoer van Costa Rica in de periode januari-september 1954; telecommunicatie in Guatemala; overstromingen in Costa Rica; financiële situatie in Guatemala; economische situatie in Nicaragua hierbij o.a. situatie van de handel, 1955-1956; 150; 1 omslag
  - Stukken betreffende leningen en giften: rapport over de activiteiten van de American Overseas Finance Corporation in het Caraibisch gebied, met name het verstrekken van leningen op lange termijn; correspondentie over de Nederlandse deelname aan de financiering van projecten in Costa Rica; rapportage over leningen van de IBRD (International Bank For Reconstruction and Development) aan Guatemala, Nicaragua en Honduras, 1955-1956; 152; 1 omslag
    Zie ook inv.nrs. 150 en 155
  - Stukken betreffende handel en voorlichting: correspondentie inzake de Duitse concurrentie in Costa Rica, aanbevelingen voor verbeteringen van de Nederlandse handelsvoorlichting; rapport over de Nederlandse uitvoermogelijkheden naar Costa Rica; de Nederlandse deelname aan de financiering van projecten in Costa Rica; inlichtingen over P.J. Vosman; invoercijfers van Costa Rica betreffende plantaardige en dierlijke vetten afkomstig uit Nederland; rapportage inzake Latijn-Amerikaanse pogingen tot stabilisatie van de koffieprijzen, hierbij de oprichting van Internationaal Koffie Bureau (J.I.C.); rapportage inzake de oprichting van International Finance Corporation; rapport over reclamemedia in Costa Rica; cijfers van de invoer van El Salvador in 1954; correspondentie inzake de verzending van kunstvoorwerpen ten behoeve van het Koninklijk Instituut voor de Tropen, 1955-1956; 155; 1 omslag
    Zie ook inv.nrs. 147, 150, 152, 158, 162
  - Stukken betreffende handel van Nederland met andere landen: rapportage over de Nederlandse handelsmogelijkheden in Centraal Amerika, hierbij tevens de in- en uitvoercijfers; correspondenitie en rapportage over de handelsovereenkomsten en regelingen van Nederland met Honduras, El Salvador, Nicaragua en Costa Rica, hierbij ook de in- en uitvoercijfers, 1955-1956; 157; 1 omslag
  - Stukken betreffende handel tussen andere landen onderling: rapportage inzake de handelsovereenkomsten en regelingen van andere landen onderling: Costa Rica met Guatemala, Costa Rica met Denemarken, Nicaragua met Verenigde Staten, Guatemala met Zwitserland, Guatemala met Frankrijk, Guatemala met Spanje en Costa Rica met Nicaragua; rapportage over het Internationaal Koffie Bureau en de handel in koffie; correspondentie inzake een monetaire hervorming in Nicaragua; cijfers van de invoer van Costa Rica over 1954; cijfers betreffende de handel van Nicaragua over 1954; cijfers betreffende de handel van Honduras over 1953 en 1954; rapport over een bezoek van een Duitse handelsmissie aan Centraal Amerika; rapport over de vrijhandelszone van Colon en Panama, 1955-1956; 158; 1 omslag
    Zie ook inv.nr. 155
  - Stukken betreffende handel en reizen: correspondentie en rapportage inzake reizen ter bevordering van de handel: bezoek aan Costa Rica van S.W.A. van Oosten van het Instituut voor Latijns Amerika, bezoek aan Costa Rica van Dr. E.J. à Campo, 1955-1956; 159; 1 omslag
  - Stukken betreffende economie (algemeen): rapportage inzake de mogelijkheden voor de Nederlandse handel met Midden Amerika; hierbij de in- en uitvoercijfers, aanbevelingen voor de handelsbevordering; rapport over de goodwill van Nederland in Centraal Amerika, 1955-1956; 177; 1 omslag
  - Stukken betreffende reizen: verslag van de dienstreis ter bevordering van de handel van Nederland met Midden Amerika; rapport over een bezoek van de West-Duitse handelsmissie aan Costa Rica; correspondentie en rapportage inzake een bezoek van Dr. M. Weisglas van de Stichting Vertegenwoordiging van de Nederlandse Industrie voor Internationale Belangen in het kader van handelsbevordering; correspondentie over het bezoek van de minister van Buitenlandse Zaken van Nicaragua, Alejandro Montiel Arguello aan Nederland; betrekkingen Nederland en Nicaragua; correspondentie inzake het bezoek van een Costaricijnse handelsmissie aan Europa, 1955-1959; 178; 1 omslag
  - Stukken betreffende financiële aangelegenheden van Costa Rica, Nicaragua en Panama., 1955-1973; 47-52; 5 omslagen en 1 stuk
    - Deviezenwetgeving van Nicaragua, 1955 - 1963, 47
    - Financiële vooruitzichten en het handels- en betalingsverkeer in Costa Rica, Nicaragua en Panama, 1955 - 1964, 48
    - Leningen en schulden van Costa Rica, Nicaragua en Panama. 1955-1973, 49-51
      - Openbare leningen en schulden van Costa Rica, 1955 - 1956, 49
      - Nationale schuld van Costa Rica per 30 november 1967, 1967, 50
      - Commerciële leningen aan Panama, 1972 - 1973, 51
    - Ongunstige handelsbalans van Costa Rica, de beperking van de invoer uit landen waarmee Costa Rica een ongunstig handelsverkeer onderhoudt en de export van koffie uit Costa Rica, 1971 - 1972, 52
  - Stukken betreffende de handelsverdragen van Nederland met El Salvador, Honduras en Guatemala., 1956; 53; 1 omslag
  - Stukken betreffende de uitzending in UNESCO verband van expert E.K. de Vries naar Costa Rica, 1956; 153; 1 omslag
  - Stukken betreffende geld en bankwezen: gegevens over de uitgifte en vernietiging van bankbiljetten in Costa Rica; rapportage over deviezenwetgeving en deviezenpositie van Costa Rica, 1956; 154; 1 omslag
  - Correspondentie inzake vorderingen (enkele voorbeelden): L. Roos; vorderingen in Costa Rica algemeen; Swiss Trading Company, hierbij waarderingsbetuiging voor E.E.S. de Jongh, 1957-1960; 183; 1 omslag
  - Stukken betreffende handelsrestricties: correspondentie, documentatie en rapportage inzake fytopathologische voorschriften voor in- en uitvoer in de landen van het ambtsgebied; Nederlandse pogingen tot verzachting van de voorschriften en de reis van Dr. J.W. Hes, 1957-1962; 182; 1 omslag
  - Stukken betreffende de ratificatie door Panama van het Verdrag tot Regeling van de Walvisvangst van de International Whaling Commission in verband met de vangstcontrole door neutrale waarnemers., 1958; 54; 1 omslag
  - Stukken betreffende de economische mogelijkheden voor Nederlanders voor vestiging in Panama., 1958-1960; 55; 1 omslag
  - Stukken betreffende vestiging, uitbreiding en overname van Nederlandse bedrijven in Costa Rica, Panama en Nicaragua met name op het gebied van tropische landbouw: Bandar Rubber Maatschappij N.V., N.V. Rubber Cultuur Mij "Amsterdam" en Compania Frutera Internacional de Panama, 1958-1960; 185; 1 omslag
    Zie ook inv.nr. 181
  - Stukken betreffende de uitzending van Nederlandse experts op het gebied van visserij naar Nicaragua en Costa Rica, 1958-1962; 180; 1 omslag